ACORDAO-COMPLETO-2357223

ACÓRDÃO DE RELAÇÃO

ACÓRDÃO DE RELAÇÃO 4380/2019 ATA 20/2019 - PRIMEIRA CÂMARA

Acórdão 4380/2019-TCU-Primeira Câmara
Os Ministros do Tribunal de Contas da União, reunidos em sessão da Primeira Câmara, tendo em vista que os efeitos financeiros dos atos de admissão de pessoal em análise se exauriram antes de seu processamento pela Corte, ACORDAM, por unanimidade, com fundamento no art. 143, inciso II, do Regimento Interno, c/c o art. 7º da Resolução TCU nº 206, de 24/10/2007, em considerar prejudicados, por perda de objeto, os atos constantes deste processo, de acordo com os pareceres emitidos nos autos:
1. Processo TC-Processo 010.765/2019-0 (ATOS DE ADMISSÃO) 
	1.1. Interessados: Rosa Helena Rodriguez Arras Lopes Menezes (XXX.071.827-XX) ; Rosa Maria Odonnel Drummond da Costa (XXX.489.207-XX) ; Rosa Maria Silva de Souza (XXX.041.367-XX) ; Rosana de Aguiar Martino (XXX.830.267-XX) ; Rosane Alves de Abreu (XXX.583.947-XX) ; Rosangela Gomes Ferreira (XXX.230.877-XX) ; Rosilea Ribeiro do Amaral Ferreira (XXX.874.117-XX) ; Sabrina Alvernaz Silva Cabral (XXX.622.797-XX) ; Samuel Lucas de Sousa (XXX.968.327-XX) ; Sandra Maria Ferreira da Silva (XXX.794.557-XX) ; Scheila Figueiredo Soares (XXX.716.717-XX) ; Sheila Maria Abrahão (XXX.306.757-XX) ; Shirlei Almeida Baptistone (XXX.384.047-XX) ; Silzane de Almeida Carneiro (XXX.424.107-XX) ; Simone Aparecida Rubim Barbosa (XXX.854.596-XX) ; Simone Maria de Rezende (XXX.555.007-XX) ; Suianni Cordeiro Macedo (XXX.466.096-XX) ; Sumaia Haddad (XXX.033.477-XX) ; Tangela Souza Silva (XXX.968.537-XX) ; Tânia Maria dos Santos Carvalho (XXX.484.477-XX) 
	1.2. Órgão/Entidade: Colégio Pedro II
	1.3. Relator: Ministro Walton Alencar Rodrigues
	1.4. Representante do Ministério Público: Procurador Júlio Marcelo de Oliveira
	1.5. Unidade Técnica: Secretaria de Fiscalização de Pessoal (SEFIP) .
	1.6. Representação legal: não há.
	1.7. Determinações/Recomendações/Orientações: não há.

Primeira Câmara

Colégio Pedro II

Rosa Helena Rodriguez Arras Lopes Menezes (XXX.071.827-XX); Rosa Maria Odonnel Drummond da Costa (XXX.489.207-XX); Rosa Maria Silva de Souza (XXX.041.367-XX); Rosana de Aguiar Martino (XXX.830.267-XX); Rosane Alves de Abreu (XXX.583.947-XX); Rosangela Gomes Ferreira (XXX.230.877-XX); Rosilea Ribeiro do Amaral Ferreira (XXX.874.117-XX); Sabrina Alvernaz Silva Cabral (XXX.622.797-XX); Samuel Lucas de Sousa (XXX.968.327-XX); Sandra Maria Ferreira da Silva (XXX.794.557-XX); Scheila Figueiredo Soares (XXX.716.717-XX); Sheila Maria Abrahão (XXX.306.757-XX); Shirlei Almeida Baptistone (XXX.384.047-XX); Silzane de Almeida Carneiro (XXX.424.107-XX); Simone Aparecida Rubim Barbosa (XXX.854.596-XX); Simone Maria de Rezende (XXX.555.007-XX); Suianni Cordeiro Macedo (XXX.466.096-XX); Sumaia Haddad (XXX.033.477-XX); Tangela Souza Silva (XXX.968.537-XX); Tânia Maria dos Santos Carvalho (XXX.484.477-XX)

WALTON ALENCAR RODRIGUES

não há.

Procurador Júlio Marcelo de Oliveira

ATOS DE ADMISSÃO (ADS)

Secretaria de Fiscalização de Pessoal (SEFIP).